臺灣苗栗地方法院小額民事判決　九十一年度苗小字第一二四號
　　原　　　告　富邦商業銀行股份有限公司
　　法定代理人　甲○○
　　訴訟代理人　黃百立
　　送達代收人　丙○○
　　被　　　告　乙○○
　　訴訟代理人　嚴紫蓉
右當事人間請求返還消費借貸款事件，本院判決如左：
    主      文
被告應給付原告新臺幣肆萬柒仟陸佰肆拾玖元，及自民國九十一年一月二十五日起至
清償日止，按年息百分之十九點六九計算之利息，暨按上開利率百分之十計算之違約
金。
訴訟費用新台幣捌佰伍拾陸元由被告負擔。
本判決得假執行。
    事實及理由
壹、原告之聲明：除職權假執行外如主文所示。
貳、事實摘要：
一、原告方面：緣被告乙○○於民國九十年十月十日申請持用原告發行卡號0000
    000000000000之Ｕ─ＣＡＲＤ聯合信用卡一張，與原告訂立信用卡
    申請書及約定條款乙紙，依上開約定，被告同意依原告寄送之信用卡消費對帳單
    ，所指定日期及方式繳付帳款與原告，若逾期未繳則喪失期限利益，全部債務視
    為到期，應立即全部償還，且按年息百分之十九．六九計付利息。另約定如有逾
    期未繳本息，並按前述利息百分之十計算加付違約金（約定條款第十四條）。詎
    被告簽帳消費至九十年十二月一日止計有信用卡消費款共積欠原告新臺幣（下同
    ）四萬七千六百四十九元以及逾期（循環）利息、違約金等帳款未依約繳付，依
    信用卡約定條款第十四條之約定，喪失期限利益，被告即應一次全數清償，詎屢
    經催討仍置不理，據此，本於消費借貸之法律關係，爰訴請被告給付如主文所示
    。
二、被告方面：被告乙○○聲明其係受美商如新股份有限公司多層次傳銷組織上線張
    嘉玲推薦進入如新公司為會員，從事多層次傳銷業務，依張嘉玲表示為配合其多
    層次傳銷業務，而被告於欠缺社會經驗及熟思之情形下誤信其言，遂與原告簽立
    信用卡使用契約。因被告於簽立前開契約時年齡尚未滿二十歲，而以上各項契約
    均未經被告之法定代理人同意，按民法第七十九條規定限制行為能力人未得法定
    代理人之允許，所訂立之契約，須經法定代理人之同意始生效力；縱被告現已年
    滿二十歲，其限制原因已消滅，惟對於限制能力時所為之以上行為，被告主張確
    係受如新公司上線張嘉玲鼓吹參予及訂立本件信用卡使用契約，均為欠缺意識行
    為所為，故被告不承認此項契約。另被告乙○○委任嚴紫蓉為訴訟代理人於言詞
    辯論期日到場陳述，渠主張前開信用卡申請書所列法定代理人簽名非真正，因被
    告當時為限制行為能力人，且未得法定代理人同意，故上開信用卡契約為無效，
    雖當時確實係被告消費無誤，惟其辦卡並未徵得法定代理人同意，且亦未收到銀
    行徵信之信函及電話，故請求駁回原告之訴，訴訟費用由原告負擔云云，資為抗
    辯。
、法院之判斷：
一、按限制行為能力人用詐術使人信其為有行為能力人或已得法定代理人之允許者，
    其法律行為為有效，此有民法第八十三條可證。查本件原告主張被告積欠消費款
    之事實，並主張就系爭信用卡核發作過徵信動作，以掛號方式郵寄予被告，因依
    被告提供申請信用卡申請書及相關資料顯示其法定代理人欄陳昭鈞為被告之父，
    而據以相信被告應已得法定代理人的同意，且消費當時確實係被告親自消費，並
    提出信用卡申請書暨約定條款影本各一份及信用卡歷史交易明細表、被告身分證
    明文件影本、徵信函影本、信用卡資訊查詢影本、信用卡消費概況查詢單影本以
    及戶籍謄本各一份等件為證，經核屬實。另被告未就對自己有利之事項為相當之
    舉證，復不提出相當足夠之證據以供本院斟酌，是被告僅以被告當時為限制行為
    能力人，未得法定代理人同意而簽訂信用卡契約，其契約應為無效以資抗辯云云
    ，尚屬無據。
二、按本件消費借貸確係被告本人消費為兩造所不爭執，此應為真實。又被告前開信
    用卡申請書之簽名與被告戶籍謄本之法定代理人名稱相符，而被告據以偽造簽名
    於前開信用卡申請書之詐術使原告誤信其已得法定代理人同意，而予以核發本件
    信用卡，且被告本人確實業已持用原告核發之信用卡消費而積欠前開金額，亦為
    兩造所不爭執，故應認原告之主張為真實，從而原告本於消費借貸契約之法律關
    係，訴請被告清償借款如主文所示之金額及約定之利息、違約金，洵屬正當，應
    予准許。
肆、本件係屬小額訴訟事件，應依民事訴訟法第四百三十六條之二十，應依職權宣告
    假執行。
伍、據上論斷，本件原告之訴為有理由，依民事訴訟法第四百三十六條之二十三、第
    四百三十六條第二項、第七十八條、第四百三十六條之二十，判決如主文。
中　　　華　　　民　　　國　　九十一　　年　　　七　　　月　　    九　　日
                                    臺灣苗栗地方法院苗栗簡易庭
~B法　　　官　林靜雯
右為正本係照原本作成。
如對本判決上訴，須於判決送達後廿日內向本院提出上訴（須按他造當事人之人數附
繕本）。
~B法院書記官　張茹茵
中　　　華　　　民　　　國　　九十一　　年　　　七　　　月　　    九　　日
